【裁判字號】    95,簡上,17
【裁判日期】    950516
【裁判案由】    竊盜
【裁判全文】
臺灣新竹地方法院刑事判決              95年度簡上字第17號
上  訴  人  臺灣新竹地方法院檢察署檢察官
被      告  丁○○
上列上訴人因被告竊盜案件，不服本院竹北簡易庭於中華民國九
十四年十二月十九日所為之九十四年度竹北簡字第三二七號第一
審簡易判決（聲請簡易判決處刑案號：九十四年度偵字第六○八
二號），提起上訴，並移送併案審理（九十四年度偵字第六五七
二號），本院管轄第二審之合議庭判決如下：
    主  文
原判決撤銷。
丁○○連續竊盜，處有期徒刑肆月。如易科罰金，以佰元折算
壹日。扣案之鑰匙壹支，沒收。
    事  實
一、丁○○因欠缺金錢及交通工具使用，竟基於意圖為自己不法
    所有之概括犯意，連續於下列時地行竊：
（一）於民國九十四年十月二十二日下午六時許，徒步行經新竹
      市○○○路一二五巷二七號之一屋前，見甲○○所有之車
      號ＭＸＨ─三九二號重型機車（已發還甲○○）停在路邊
      ，該部機車鑰匙插在機車鑰匙孔內卻無人看管，乘無人注
      意之際，持插在機車上之鑰匙開啟電源之方式，竊得機車
      供自己為交通工具使用。
（二）於九十四年十一月十二日下午三時許，騎乘上開竊得之車
      號ＭＸＨ─三九二號重型機車，行經鴻寶營造有限公司（
      下稱鴻寶公司）位在新竹縣竹北市縣○○街二三號之建築
      工地時，見該公司所有之鋼筋堆放路邊無人看管，乘無人
      注意之際，徒手將鋼筋搬至機車腳踏板之方式，竊得鋼筋
      共一百二十公斤（均已發還鴻寶公司），欲將之轉賣牟利
      。嗣其於同日下午三時三十分許，騎機車附載竊得之鋼筋
      行經新竹縣竹北市○○○路與縣政六路口時，為警發覺其
      行跡可疑予以攔檢後查獲上情。
（三）於九十四年十二月十日晚上七時許，行經新竹市○○路○
      段三七六巷四號前，見郭素欣所有，交予丙○○使用之車
      號ＸＥＴ─二三二號重型機車（已發還丙○○）停在路邊
      無人看管，乘無人注意之際，以其所有之鑰匙一支插入該
      部機車電源開關後，扭轉鑰匙開啟電源之方式，竊得機車
      供自己為交通工具使用。嗣其於同年月十三日晚上七時四
      十分許，騎乘該部機車行經新竹縣竹北市○○○街時，為
      警攔檢後查獲上情，並扣得鑰匙一支。
二、案經新竹縣警察局竹北分局報請臺灣新竹地方法院檢察署檢
    察官偵查後聲請簡易判決處刑及移送併案審理。
    理  由
一、上述事實，業經被告丁○○於本院審理時坦白承認，核與被
    害人甲○○於警詢時供述車號ＭＸＨ─三九二號重型機車遭
    竊、被害人鴻寶公司僱請之上開建築工地主任乙○○於警詢
    時供述鋼筋遭竊、被害人丙○○於警詢時供述車號ＸＥＴ─
    二三二號機車遭竊等情節大致相符，並有新竹市警察局車輛
    協尋電腦輸入單、車輛竊盜、車牌失竊資料個別查詢報表各
    一紙、甲○○、乙○○、丙○○出具之贓物領具共三紙、警
    方查獲被告後拍攝之相片十六張及扣案之鑰匙一支可資佐證
    ，足見被告之自白與事實相符，堪以採信，事證明確，被告
    竊盜之犯行應可認定。
二、核被告丁○○所為，係犯刑法第三百二十條第一項普通竊盜
    罪。其先後三次竊盜之行為，時間緊接，觸犯構成要件相同
    之罪名，顯係基於概括之犯意反覆為之，為連續犯，應依刑
    法第五十六條之規定論以一罪，並加重其刑。聲請簡易判決
    處刑書意旨雖僅敘及被告竊取鋼筋及車號ＭＸＨ─三九二號
    重型機車之犯行，惟被告另行竊取車號ＸＥＴ─二三二號重
    型機車之行為，與聲請簡易判決處刑書所載之竊盜犯行，具
    有連續犯之裁判上一罪關係，為起訴效力所及，本院自應一
    併加以審理。
三、原審因認被告罪證明確，予以論科固非無見，但被告除觸犯
    已起訴之竊取鋼筋及車號ＭＸＨ─三九二號重型機車之犯行
    外，另竊取車號ＸＥＴ─二三二號重型機車部分，與已起訴
    之竊盜行為間，具有連續犯之裁判上一罪關係，已如前述，
    原審不及審酌此部分，尚有未洽，檢察官上訴意旨指摘原審
    判決有未及併予審理之不當為有理由，應由本院予以撤銷改
    判。爰審酌被告曾有施用毒品經執行觀察勒戒之素行、欠缺
    金錢與交通工具即任意竊盜財物之犯罪動機與目的、徒手或
    持鑰匙行竊之手段、竊得財物之價值不高、造成被害人之損
    失不大及坦認犯行之犯罪後態度等一切情狀，量處如主文所
    示之刑，並諭知如易科罰金之折算標準。扣押在案之鑰匙一
    支，為被告所有，供為本件竊盜犯行所用之物，業經其供明
    在卷，應依刑法第三十八條第一項第二款之規定宣告沒收。
據上論斷，應依刑事訴訟法第四百五十五條之一第一項、第三項
、第三百六十九條第一項前段、第三百六十四條、第二百九十九
條第一項前段，刑法第五十六條、第三百二十條第一項、第四十
一條第一項前段、第三十八條第一項第二款，罰金罰鍰提高標準
條例第一條前段、第二條，判決如主文。
本案經檢察官傅伊君到庭執行職務。
中    華    民    國  九十五  年    五    月    十六  日
                  刑事第六庭    審判長法  官  遲中慧
                                      法  官  魏瑞紅
                                      法  官  林昌義
以上正本證明與原本無異。
不得上訴。
中    華    民    國  九十五  年    五    月    十六  日
                                      書記官  江靜玲
附錄論罪科刑法條全文
中華民國刑法第三百二十條
意圖為自己或第三人不法之所有，而竊取他人之動產者，為竊盜
罪，處五年以下有期徒刑、拘役或五百元以下罰金。
意圖為自己或第三人不法之利益，而竊佔他人之不動產者，依前
項之規定處斷。
前二項之未遂犯罰之。


司法院資訊處製作；財團法人民間司法改革基金會備份。
